【裁判字號】    98,交聲,343
【裁判日期】    981123
【裁判案由】    違反道路交通管理處罰條例
【裁判全文】
臺灣宜蘭地方法院交通事件裁定         98年度交聲字第343號
移送機關    交通部公路總局臺北區監理所宜蘭監理站
異  議  人  乙○○
即受處分人
上列異議人因違反道路交通管理處罰條例案件，對於交通部公路
總局臺北區監理所宜蘭監理站於民國98年8月10日所為之處分（
宜監字第裁43-Z9C003536號）聲明異議，本院裁定如下：
    主  文
異議駁回。
    理  由
一、移送機關處分意旨略以：異議人即受處分人乙○○駕駛車牌
    號碼0603-TN號自用一般小客車，於民國98年6月14日上午5
    時27分許，行經國道5號公路北上4.2公里處，於限速時速80
    公里之路段，超速以時速103公里之速度行駛，為國道公路
    警察局第九警察隊蘇澳分隊以雷射測距測速儀器測獲後掣單
    舉發，爰依道路交通管理處罰條例第33條第1項第1款及第63
    條第1項第1款規定，裁處新台幣（下同）4,500元之罰鍰，
    並記違規點數1點。
二、異議意旨略以：異議人駕駛自己所有車牌號碼0603-TN號自
    小客車於上揭時間行經國道北上4.2公里處，見交警揮旗示
    意即主動停車受檢，代表本人車速不快才能即時反應停車；
    再員警並未提出超速照片即指其超速，難令心服，不知超速
    者是否為前方車輛，卻因其守法停車，即便宜行事認定其有
    超速違規；又警方以測速槍執法是否有依行政程序法在前方
    示警提醒，亦有疑問，故提起異議等語。
三、按「汽車行駛於高速公路、快速公路或設站管制之道路，不
    遵使用限制、禁止、行車管制及管理事項之管制規則而有下
    列行為者，處汽車駕駛人新臺幣3,000元以上6,000元以下罰
    鍰：一、行車速度超過規定之最高速限或低於規定之最低速
    限。」、「汽車駕駛人有下列各款所列條款之一者，除依原
    條款處罰鍰外，並予記點：一、有第33條第1項、第2項、第
    38條第1項、第40條、第45條、第47條第1款至第3款、第48
    條、第49條或第60條第1項、第2項第1款、第2款情形之一者
    ，各記違規點數1點。」道路交通管理處罰條例第33條第1項
    第1款、第63條第1項第1款定有明文。
四、經查，本件異議人固不否認其駕駛車牌號碼0603-TN號自用
    小客車，行經國道5號公路北上4.2公里處曾遭攔檢告發超速
    違規之事實，惟抗辯當時並未超速，警方既未提出超速照片
    ，舉紅旗攔停的動作也很危險，並未依行政程序法做預告動
    作云云。惟查，關於本件違規情形，依甲○○○○於本院調
    查時結證稱：本件是伊測速，當天2個人1組，執勤時間凌晨
    4點至8點，伊負責測速，另一位同事負責開單，當時只有異
    議人1部車，伊拿單點對單車雷射光速測速器，該路段出隧
    道後是個彎道，過管制站後才是直線，每台車出彎道後都會
    測速，異議人車子出來，伊用測速器測到103公里，就叫同
    事用警示燈，伊出去用指揮棒，地點在國道5號北向4.2公里
    處；該路段前方300公尺有限速標誌，測速地點前也有測速
    警告，均是固定的等語（參見本院卷第26至27頁98年10月20
    日訊問筆錄），並有證人甲○○○○所呈經濟部標準檢驗局
    雷射測速儀檢定合格證書1紙（參見本院卷第30頁）、及國
    道5號北向5.1公里處設置前有測速照相警告牌照片1紙（參
    見本院卷第31至32頁）在卷可稽。參以舉發員警係在場之目
    擊證人，其到庭並以具結擔保供述之真實性，加以異議人素
    不相識，又無嫌隙，應無攀誣異議人之理，自不得僅以證人
    為本件開單告發之員警而全盤抹煞其在訴訟上所具有目擊證
    人之資格，其證言自得採為本院裁判之依據，是本件異議人
    因超速違規遭警當場攔檢舉發之事實已堪認定，本件異議人
    確有於國道5號公路北上4.2公里處、限速時速80公里路段，
    超速以時速103公里行駛之違規行為，其前開所辯要無足採
    。
五、綜上所述，異議人車輛確有於高速公路行駛車速超過最高速
    限之違規事實。從而移送機關依上開違規事實，依道路交通
    管理處罰條例第33條第1項第1款及第63條第1項第1款，裁處
    罰鍰4,500元並記違規點數1點，並無不當，異議人之異議為
    無理由，應予駁回。
據上論斷，應依道路交通案件處理辦法第19條，裁定如主文。
中    華    民    國    98    年    11    月    23    日
                  交通法庭法  官  辜漢忠
以上正本證明與原本無異。
如不服本裁定，應於裁定送達後5日內，向本院提出抗告狀。（
應附繕本）
                          書記官  許麗汝
中    華    民    國    98    年    11    月    24    日


司法院資訊處製作；財團法人民間司法改革基金會備份。
